臺灣高等法院臺中分院刑事判決　　　　　　　　　　　九十年度上易字第四五九號
　　上　訴　人
　　即　被　告　己○○
　　　　　　　　壬○○
　　共　　　同
　　選任辯護人　王正喜
右上訴人等因違反商標法案件，不服臺灣臺中地方法院八十九年度易字第二○五八號
中華民國八十九年十二月三十日第一審判決（起訴案號：臺灣臺中地方法院檢察署八
十九年度偵字第八五五二號、併案審理案號：八十九年度偵字第五一三六號），提起
上訴，本院判決如左：
    主　  文
原判決撤銷。
己○○共同連續意圖欺騙他人，於同一商品，使用近似於他人註冊商標之圖樣，處有
期徒刑捌月。
壬○○共同連續意圖欺騙他人，於同一商品，使用近似於他人註冊商標之圖樣，處有
期徒刑肆月，如易科罰金，以佰元折算壹日。
扣案如附表編號壹、、肆、伍、陸、柒、捌、玖、拾、拾壹、拾貳、拾、拾肆、
拾伍、拾陸所示之物品均沒收。
    事  　實
一、己○○、壬○○二人明知「ＣＡＬＬＡＷＡＹ」、「ＢＩＧＢＥＲＴＨＡ」、「
    ＭＩＺＵＮＯ」、「ＨＯＮＭＡ」、「Ｓ─ＹＡＲＤ」、「ＤＵＮＬＯＰ」、「
    ＭＡＲＵＭＡＮ」等外國名牌高爾夫球具之商標圖樣，已經美商卡拉維爾高爾夫
    公司、日商美津濃股份有限公司、日商本間高爾夫製作所股份有限公司、日商精
    工股份有限公司及日商丸高爾夫股份有限公司分別向經濟部中央標準局（現改制
    為智慧財產局）申請註冊登記，取得商標專用權，專用於高爾夫球、球桿、球座
    、手套、球具袋、球桿貸、木桿頭、套推桿頭、套球盒等商品，竟自民國（下同
    ）八十八年八月間起，未經前述商標專用權人之同意或授權，基於概括之犯意聯
    絡，與成年人癸○○（已經本院以八十九年度上易字第二四九一號判決判處有期
    徒刑一年二月確定）共同基於行銷目的，意圖欺騙他人，以臺中縣龍井鄉○○路
    一八四巷五之一號住處，作為陳列球高爾夫球具樣品之處所，遇有不特定客戶欲
    購買仿冒上述品牌之高爾夫球具時，己○○即依客戶指定之球頭、球桿、握把等
    廠牌零件，指示壬○○登載於記事簿或桌曆上，壬○○則分別登載英文簡寫「Ｃ
    Ａ」或「ＨＯ」或「Ｍ」或「ＰＩＮＧ」等代表上述外國名牌高爾夫球具之英文
    簡寫，及訂購之客戶名稱、品名、數量、單價等，傳真予甲○○（業經臺灣臺中
    地方法院以八十九年度易字第一三三六號判決判處有期徒刑八月確定），向甲○○訂購各式仿冒之高爾夫球具半成品或成品，嗣甲○○以貨運方式寄至臺中縣沙
    鹿鎮後，由壬○○前往具領，再依客戶訂購之品牌樣式，以每支組裝費新台幣（
    下同）五十元之代價，委由癸○○將半成品組裝成成品後，以每組二至三萬元不
    等之價格出售牟利，連續販賣仿冒上述商標專用權之高爾夫球具。嗣於八十九年
    三月九日，始為法務部調查局臺中縣調查站在臺中縣龍井鄉○○路一八四巷五之
    一號住處查獲，並扣得如附表編號壹、、肆、伍、陸、柒、捌、玖、拾、拾壹
    、拾貳、拾、拾肆、拾伍、拾陸所示之仿冒商標之高爾夫球具半成品及訂購販
    售高爾夫球具記錄簿、訂貨單、桌曆等相關資料。
二、案經日商精工股份有限公司、日商美津濃股份有限公司、美商卡拉維爾高爾夫股
    份有限公司告訴暨法務部調查局台中縣調查站移送臺灣臺中地方法院檢察署檢察
    官偵查起訴。
    理  　由
一、訊據被告己○○、壬○○二人均矢口否認有何違反商標法犯行，己○○辯稱：伊
    並未販賣扣案事實欄所述之仿冒高爾夫球具商品，扣案之物品，是甲○○寄放的
    舊品和瑕疵品，又所謂「ＣＡ」、「Ｍ」、「ＨＯ」等代號並非指「ＣＡＬＬＡ
    ＷＡＹ」、「ＨＯＮＭＡ」、「ＭＩＺＵＮＯ」等商標，依卷附目錄所示以「Ｃ
    Ａ」、「Ｍ」、「ＨＯ」開頭之高爾夫球具種類很多，並非專指「ＣＡＬＬＡＷ
    ＡＹ」、「ＨＯＮＭＡ」、「ＭＩＺＵＮＯ」等商標云云，被告壬○○辯稱：伊
    僅幫忙接聽電話而己，並無販賣仿冒如事實欄所述之仿冒高爾夫球具商品，扣案
    之物品，是甲○○寄放的舊品和瑕疵品，伊不知扣案物品是否為仿冒商品且所謂
    「ＣＡ」、「Ｍ」、「ＨＯ」等代號並非指「ＣＡＬＬＡＷＡＹ」、「ＨＯＮＭ
    Ａ」、「ＭＩＺＵＮＯ」等商標，依卷附目錄所示以「ＣＡ」、「Ｍ」、「ＨＯ
    」開頭之高爾夫球具種類很多，並非專指「ＣＡＬＬＡＷＡＹ」、「ＨＯＮＭＡ
    」、「ＭＩＺＵＮＯ」等商標云云。
    惟查：
１、右揭事實，業據被告己○○於法務部調查局臺中縣調查站供述：查扣之八箱仿冒
    物品，均為伊本人所有（詳見臺灣臺中地方法院檢察署八十九年度偵字第八五五
    二號卷第十頁之八十九年三月十三日己○○臺中縣調查站訊問筆錄）；自八十八
    年七月間起，即對外販售各廠牌高爾夫球具，主要銷售對象是高爾夫球友，球友
    向我購買球具時，會到我住處參觀球具樣品，並向我下單，我接到下單後，即會
    對外訂購客戶指定之球頭、球桿、握把等零件，並委請臺中市○○○街六號癸○○幫我組裝成成品後，由我再行販售予客戶等語（詳見臺灣臺中地方法院檢察署
    八十九年度偵字第八五五二號卷第十一頁之八十九年三月三十日臺中縣調查站筆
    錄）；而被告壬○○亦於法務部調查局臺中縣調查站調查站訊問時亦供稱：伊平
    日幫助被告己○○處理高爾夫球交易資料及協助運送高爾夫球具；扣案資料中「
    ＣＡ」、「ＨＯ」、「Ｍ」為各廠牌之英文縮寫，係己○○交待伊寫的等語（詳
    見臺灣臺中地方法院檢察署八十九年度偵字第八五五二號卷第十四頁背面之八十
    九年三月十四日筆錄內容）。核與另案共同被告癸○○於八十九年三月七日在法
    務部調查局臺中縣調查站之供述內容：由於景氣不好，伊於八十八年底，又開始
    從事仿冒高爾夫球具商品，伊所組裝之仿冒高爾夫球具零件來源有二個管道，其
    中客戶己○○自八十八年底即由莊某提供「ＣＡＬＬＡＷＡＹ」、「ＭＩＺＵＮ
    Ｏ」、「ＨＯＮＭＡ」等仿商標之高爾夫球頭、球桿、握把予我，由我組裝成成
    品後，再交予莊某，並向莊某收取組裝費用，每支新台幣五十元，迄今我已代己○○組裝前述仿冒商標球桿成品三百支予己○○，莊某收到成品後即直接對外販
    售等語（詳見臺灣臺中地方法院檢察署八十九年度偵字第八五五二號卷第十九頁
    背面之八十九年三月七日筆錄內容）相符合。又鑑定人江森正於原審調查時亦鑑
    定稱：「（編號十三號之球桿十支是什麼廠牌的？）美國製ＴＲＵＥＴＥＭＰＥ
    Ｒ，不是丸萬的。」「（在臺灣有無生產？）應該沒有，膠帶粘住商標的部分一
    撕商標字樣就掉，應該是仿冒的，藍色標籤上有貼丸萬的商標所以被誤認為丸萬
    的產品，顯然是仿冒的。」、「鑑定人補充更正：藍色標籤丸萬的商標上已註明
    是炭纖維，但卻是用鐵桿做的，應是仿冒的。之前說明也有可能ＴＲＵＥ  ＴＥ
    ＭＰＥＲ與丸萬的標籤貼在同一支球桿上。」「（提示編號三美津濃的半成品）
    （是否為仿冒品？）球頭上的ＭＡＲＫ『Ｍ』的形狀不一樣，應是仿冒品。」「
    （提示編號八的球桿）（是否為仿冒品？是什麼牌子？）精工的，沒有在臺灣生
    產。」「（提示編號一的球桿一支）（是否為仿冒品？）商標的長度太長，色澤
    也不對，是仿品。」「（提示標號七精工的球頭二個）（是否為仿品？是新品還
    是舊品？）精工沒有在臺灣賣球頭，這是仿品。這是新品。」（詳見原審卷第五
    十頁背面、第五十一頁、第五十二頁）。是右揭如事實欄所示之高爾夫球具係仿
    冒商標之物至明。
２、又另案被告甲○○於八十九年五月二十三日在臺中縣調查站中供述：‧‧‧我認
    識己○○、壬○○二人，‧‧係我前所開設捷竹高爾夫公司的客戶，曾多向我購
    買仿冒外知名品牌之高爾夫球具成品、半成品。‧‧‧在八十八年下半年間，伊
    經由友人之介紹認識己○○、壬○○二人，該二人因亦係從事組裝及販售仿冒高
    爾夫球具之業者，且曾到我開設的公司參觀，而我也曾攜帶仿冒高爾夫球具成品
    、半成品至前述二人位於臺中縣龍井鄉的住所，向該二人說明當時捷竹公司所仿
    製之高爾夫球具樣式及價格。此後被告二人即陸續以電話（含傳真）向我訂購「
    ＣＡＬＬＡＷＡＹ」、「ＭＩＺＵＮＯ」、「ＨＯＮＭＡ」、「Ｓ─ＹＡＲＤ」
    等品牌之仿冒高爾夫球具成品、半成品，我接到他二人的訂單後，通常利用大榮
    貨運寄送貨品；扣案之高爾夫球具訂單資料影本即為己○○、壬○○二人向我訂
    購仿冒高爾夫球具之訂單，其中「ＣＡ」代表名牌「ＣＡＬＬＡＷＡＹ」，另我
    們業界對「ＨＯＮＭＡ」簡寫為「ＨＯ」，「ＭＩＺＵＮＯ」簡寫為「Ｍ」，己○○、壬○○二人向我訂購之數量約一百餘件等語（詳見臺灣臺中地方法院檢察
    署八十九年度偵字第五一三六號卷第二十八頁背面至第二十九頁），並有被告壬○○親自書寫之傳真影本及大榮汽車貨運股份有限公司高雄營業所應收運費明細
    表影本在卷可查（詳見臺灣臺中地方法院檢察署八十九年度偵字第五一三六號卷
    第三十頁、原審卷第五十七頁至第八十五頁）。此外，甲○○因此違反商標法案
    件，亦經臺灣臺中地方法院以八十九年度易字第一三三六號案件判決有期徒刑捌
    月確定在案，業經本院調閱該案卷宗查核屬實，且依該案判書所載其所仿冒之物
    即包含「ＣＡＬＬＡＷＡＹ」、「ＢＩＧＢＥＲＴＨＡ」、「ＭＩＺＵＮＯ」、
    「ＨＯＮＭＡ」、「Ｓ─ＹＡＲＤ」、「ＭＡＲＵＭＡＮ」、「ＰＩＮＧ」等外
    國名牌高爾夫球具產品及商標，而甲○○於上開臺灣臺中地方法院八十九年度易
    字第一三三六號案件之偵查中即供明「客戶都在高雄，臺中我只記得有一位客戶
    」等語（詳見臺灣臺中地方法院檢察署八十九年度偵字第二三八五號卷四十頁）
    。由此可見，甲○○於調查站之上述證詞，應足採信。雖本院調閱甲○○於法務
    部調查局臺中縣調查站之錄影帶當庭播放結，均無聲音（詳見本院審理卷第四十
    三頁及四十四頁），而甲○○復於原審審理中及本院審調查時到庭否認前述供述
    之真實性，並稱：「扣案之仿冒物品，除『ＭＩＺＵＮＯ』之半成品外，是伊寄
    放在被告住處」、「沒有，我有些壞的東西貨卸在被告（指己○○）那裡，其中
    有一、二樣東西是違反商標法的東西」（詳本院審理卷第九十八頁）。惟查，證
    人甲○○之上揭於臺灣臺中地方法院檢察署八十九年度偵字第二三八五號案之供
    述及壬○○親自書寫之傳真影本及大榮汽車貨運股份有限公司高雄營業所應收運
    費明細表，核與上開甲○○於八十九年五月二十三日在臺中縣調查站中供述相符
    ，而證人即承辦本件之法務部調查局臺中縣調查站調查員辛○○亦於本院九十年
    七月二十五日調查時證稱：「我們在搜索的前一天，我們有開車跟蹤，他到證人
    癸○○那裡拿東西，證人癸○○也有拿東西給他們，他們也有拿東西給證人癸○○，第二天就由張調查員搜索被告，我負責證人癸○○部分，然後搜索那天，二
    個地方都有仿冒的東西（高爾夫球桿），被告二人不在家，過了很久，我們戊○○會同管區、鄰長，進去後我們以大哥大聯絡他們，他們對我們的搜索沒有意見
    ，證人癸○○跟我們回調查站作搜索筆錄，證人癸○○的筆錄也清楚的敘述，他
    們是送仿冒的高爾夫球桿給證人癸○○組裝，他的筆錄也寫的很清楚，隔了幾天
    被告二人也來我們調查站來啟封證物，但是它們二人矢口否認有仿冒的行為，我
    們根據很多點可以證明他們有仿冒的行為，證人癸○○都有承認，為他們組裝，
    在被告處所所搜索的高爾夫球桿確實是仿冒品，高雄我們偵辦的證人甲○○也是
    仿冒高爾夫球桿的大宗，他也承認有仿冒，證人甲○○寄來的仿冒商品，是大榮
    貨運，也很清楚的敘述，在我們所搜索的記事本他們都有很多記載，ＣＡ是卡拉
    威，ＭＩ就是ＭＩＺＵＮＯ，我們都有提示那些證據所以地檢才起訴，原審也判
    刑。（問：證物有送地檢署？）有些有送，有些給ＭＩＺＵＮＯ保管，我們所移
    送的除了責付的，其他都放在地檢署，也有請ＭＩＺＵＮＯ來當場勘驗。」（問
    ：被告家裡鐵門外有幾箱庚○○的東西是否有混到被告所扣得東西裡面？）沒有
    ，雖然有一起搬回去，但是都有分別開來。」（詳見本院審理卷第一六○頁至第
    一六二頁）「（問：是否有先說要租房子？）我們去看情形時，她出來，我們搭
    訕，我說我是東海的，隔壁的房子要出租，我說可以租給孩子，他請我進去看說
    她們的格局一樣，這跟他是否仿冒沒有關係。查獲的東西他們的門口擺的是雜牌
    的，我們搬回的，都是仿冒品，我們沒有辦法確定是仿冒的商品我們就還他，我
    們裝箱時有分類我們啟封時通知他們來，他們當時也都在場。」（詳見本院審理
    卷第一六四頁），又告訴人代理人丙○○亦於本院調查時到庭指稱：「我是接到
    臺中縣調查站說要搜索哪些地方，我分配到被告的部分，另一部份是魏天佑，據
    執行機關所述這是搜索到甲○○的案件，所以才延伸到本案‧‧‧我跟調查站的
    人回到局裡，他們魏天佑那一組也回來，因為我們之前有查到魏天佑的案件，因
    為同情他太太有癌症，所以有跟他和解，和解當時魏天佑說他絕對不會再碰仿冒
    品，我告訴他這次被查獲不能緩刑，魏天佑說他沒有其他謀生方法。」等語（詳
    見本院審理卷二○四頁），均核與魏天佑、甲○○於法務部調查局臺中縣調查站
    所述相符，且如前所述，甲○○之上揭證詞，復有被告壬○○親自書寫之傳真影
    本及大榮汽車貨運股份有限公司高雄營業所應運費明細表影本在卷可證，故其上
    揭供述，應與實情相符合。因此，其於原審及本院事後翻異前供之證詞，自不足
    以採信。
３、再者，商標法第六條第一項規定，本法所稱商標之使用，係指為行銷之目的，將
    商標用於商品或其包裝、容器、標帖、說明書，價目表或其他類似物件上，而持
    有、陳列或散布。又商標圖樣之近似，以具有普通知識經驗之購買人，於購買時
    施以普通所用之注意，有無混同誤認之虞判斷之，商標法施行細則第十五條第一
    項亦定有明文。本件經將扣案物品送請經濟部智慧財產局鑑認結果：附表編號一
    、三物品上標示外文「ＭＩＺＵＮＯ」與註冊第一五三九○一號商標圖樣幾近相
    同，編號四之物品上標示外文「ＤＵＮＬＯＰ」與註冊第三五八一二號商標圖樣
    如出一轍，編號六、七、八之物品上標示外文「Ｓ─ＹＡＲＤ」與註冊第六五四
    四○○號商標圖樣殊難辨識，編號九、十之物品上標示外文之「ＣＡＬＬＡＷＡ
    Ｙ」與註冊第四九三七二二號商標圖樣之外文相彷彿，編號十一、十二之物品上
    標示外文「ＨＯＮＭＡ」與註冊第一二○二二五、五三九一三二號商標圖樣之外
    文易滋混同，編號十三物品上標示外文「ＴＲＵＥＴＥＭＰＥＲ」、「ＭＡＲＵ
    ＭＡＮ」則與註冊第五四七一五九號及第六九四三五號商標圖樣主要部分相彷彿
    ，上揭標示之外文若作為商標圖樣申請註冊，皆構成近似之商標等情，亦有經濟
    部智慧財產局八九智商○九八○字第八九○○九九二二二號函文在卷可參。由此
    足見，上揭仿冒高爾夫球具之半成品，係使用近似於他人註冊商標之圖樣，亦無
    疑義。
二、辯護意旨略以：、原審認被告二人係意圖欺騙他人，以行銷之目的，將近似於
    他人之商標用於商品上，因認被告二人係犯商標法第六十二條第一款之侵害他人
    商標專用權罪云云。惟若被告係專以販售上開仿冒之高爾夫球具，則前開法條所
    「意圖欺騙他人」，該「他人」所指為何？如為向伊購買仿冒高爾夫球具之客戶
    ，則購買者是否明知為仿冒品而購買？抑或是誤以為真品而購買？如指為真品之
    廠商，則廠商有無受騙之虞？凡此均為與適用法律有關之事項，未見原審詳為調
    查及記載，自非適法。、原審以扣案之高爾夫球具均屬意圖販賣而陳列，惟有
    后述疑點尚有不明：依臺中縣調查站所攝相片，被告家中置放之球具，胡亂放置
    雜亂無序，顯非「陳列處」，如為意圖販賣，豈可能如此雜亂？況八十九年三月
    七日調查員曾偽稱欲承租房屋，茍上訴人等果有販售仿冒品，焉會如此亳無防備
    之心，容讓陌生人隨意進入？再依扣案之仿冒球具，如為新品（依日籍鑑定人江
    森正、植道守所述，編號壹之仿ＭＩＺＵＮＯ商標球桿半成品一支、編號肆之仿
    ＤＵＮＬＯＰ商標高爾夫球頭一個、編號柒之仿Ｓ－ＹＡＲＤ球頭二個、編號玖
    之仿ＣＡＬＬＡＷＡＹ球桿握把一支、編號拾壹之仿冒ＨＯＮＭＡ球桿半成品十
    四支為新品），均為半成品。果被告己○○以假亂真、意圖欺騙他人，豈可能陳
    列半成品？扣案之球具，扣除新品部分，其餘如編號參、伍、陸、捌、拾、拾貳
    、拾參等部分，雖有成品、半成品，均為舊貨。果證人甲○○及癸○○所述為真
    ，則置放於被告己○○、壬○○住處之高爾夫球具，應為全新組裝完成之成品，
    為何竟是破損或新製零件？上情均與意圖販賣而陳列之情形有背，原審竟忽視逕
    採信證人甲○○等之證詞，自有應調查之證據未予調查之違法。故既無陳列販售
    ，又非生產工廠，何以遽然斷定上訴人等販售仿冒商品，何況查扣貨並非被告二
    人所有。、證人甲○○、他案共同被告癸○○所述不足採信：原審以證人甲○○、他案共同被告癸○○之調查筆錄與被告己○○所一述相符，認定被告等二人
    涉嫌販賣云云。原審既認定被告二人與癸○○、甲○○等屬共同正犯，則「共同
    正犯所為不利於己之供述，固得採為其他共同被告犯罪之證據，惟此項不利供述
    ，依刑事訴訟法第二百七十條第二項之規定，仍應調查查其他必要之證據，以察
    其是否與事實相符，自難專憑此項供述，為其他共同被告犯罪事實之認定」「共
    同被告不利於己之陳述，固得採為其他共同被告犯罪之證據，惟此項不利之陳述
    ，須無瑕疵可指，而就其他方面調查，又與事實相符，始得採為其他共同被告犯
    罪事實之認定」（最高法院三十一年上字第二四二三號、四十六年台上字第四一
    九號判例參照）；原審未曾調查共同正犯甲○○、癸○○所供是否與事實相符？
    未見提出補強證據以資說明上訴人等購買仿冒品之訂購單、送貨單等資料（按卷
    內所附傳真訂單，乃一九九二年十月八日，與原審認定之犯罪時間一九九九年，
    完全不符，不得資充為上訴人犯罪之證據），原審遽依前開供述認定上訴人涉嫌
    販賣仿冒之高爾夫球具，顯與前開判例所示意旨不符。抑有進者，甲○○嗣於八
    十九年七月二十日原審審理中，原審問（這案件在調查局所為之證言）有哪些是
    實在？」答「我認識他們，他們有匯錢給我，是為了買賣仿冒的貨物（按庭訊筆
    錄製作有誤，應改成「是為了買非仿冒的貨物」方正確，可請勘驗當日庭訊錄音
    帶），除了這些其他不實在，因家人在外面等，所以配合他們作筆錄」等語，益
    顯甲○○之調查筆錄供述尚有可疑。、另，依癸○○之調查筆錄，伊稱除自行
    販賣仿冒球具外，亦接受委託組裝云云。惟調查筆錄得否資充審判中之供述，不
    無疑問：原審從未傳訊癸○○，以察其供述是否與事實相符，顯然調查未臻周詳
    。癸○○供稱高爾夫球具之真品市價約為新台幣（下同）十餘萬元、仿冒品市價
    約為二、三萬元；可見其對於仿品得獲取暴利乙節，相當清楚，卻稱受託組裝費
    用以五十元計，顯不符常理。檢調單位於癸○○住處另扣得ＳＰＡＬＤＩＮＧ、
    ＢＲＩＤＧＥＳＴＯＮＥ品牌之仿冒高球具，設被告等為癸○○之下游仿冒商，
    為何未於被告等住處搜得上開仿冒品？而遽然以癸○○之詞為真實，認為被告等
    所有，顯然與常理不合，更顯草率。反之，設被告等係委託癸○○組裝「ＨＩＲ
    ＯＩＮＧ」（簡記為ＨＯ）、「ＣＡＲＢＯＮＺＺ」（簡記為ＣＡ）、「ＭＡＰ
    ＬＥＥＬＡＦ」（簡記為ＭＥ）等毫無名氣之高爾夫球具，癸○○是否收取較低
    之組裝費用？原審未究明丁、魏二人之供述有無瑕疵之前，遽引為認定上訴人等
    犯罪之證據，難謂適法。、被告等絕無上開侵害他人商標專用權之犯意及行為
    。被告二人未曾開設製造球具工廠，亦無印製他人商標之模具，何能使用他人商
    標？原審採信證人甲○○及癸○○之說詞，然甲○○於調查筆錄中自稱曾親往被
    告等二人住所，提供捷竹公司仿製之高爾夫球具樣式及價格參考（八十九年偵字
    第五一三六號卷第二十九頁正面）；證人癸○○亦供述自己販賣之仿冒高球具另
    有來源外，亦接受客戶委託組裝成品（同上偵卷，第二十四頁正面），可見證人
    甲○○、癸○○，前者自行製造、後者自行販賣，其仿製之高球具各有其來源，
    要非上訢人以仿製他人商標之意思，向渠等訂置高球具。再依甲○○、癸○○等
    人之指述，被告等二人向渠等訂購球具零件，並依件計價，只是單純之買賣行為
    （然上訴人實係購買正牌球具，非訂購仿冒球具），並非以組裝完成之球具出售
    所得利潤與甲○○、癸○○結算，益徵被告二人，並無商標法第六十二條第一款
    之侵害他人商標專用權之犯意及行為。又，原審調查重點均在涉嫌販賣乙節，判
    決書理由欄下亦著重於販賣仿冒商品之有無，卻未調查證人甲○○、癸○○之證
    詞是否與事實相符之情況下，認定被告等係使用近似他人商標之商品，可見原審
    認事用法不僅未憑證據，更嫌率斷。、證人甲○○與癸○○於原審及調查局所
    製作筆錄，其證述前後矛盾：甲○○之調查筆錄供證稱被告等向渠購買成品、半
    成品總數量一佰餘件（同上偵卷，第二十九頁背面）。癸○○則供稱代被告己○○組裝仿冒商標球桿成品約三百支（調查筆錄，同上偵卷，第二十四頁正面）。
    設上開證詞為真，何以購買一百餘件半成品，卻能由證人魏天（上訴狀誤載為『
    佑』）組裝三百餘支？其餘半成品來源為何？可見證人證詞相互矛盾。按證人甲○○早於民國八十八年十月間即為調查局調查，並製作筆錄；惟遍閱全卷卻僅有
    八十九年五月二十三日製作之調查筆錄，加計曾於八十九年七月二十日原審審理
    供證之筆錄，證人甲○○應有三次證述筆錄可稽，何以調查局竟隱匿調查局之第
    一次筆錄？何以原審在未查得積極證據可證實證人甲○○符實之前，即率予採信
    （按原審判決基礎所據知傳真訂購單、出貨單，均非起訴書所涵括之時間範圍）
    ？又依證人癸○○所供，伊自行販賣仿冒之高球具，價格約在每組二、三萬元（
    同上偵卷，第二十五頁），非指被告等係以每組二、三萬元之價格出售仿冒之高
    球具，原審認定之事實顯無所據。扣案之傳真訂購單、出貨單等（即同上偵卷第
    三十頁正面、原審卷扣案之帳冊，請參閱附件），依上載金額計算，上訴人所得
    利潤不過數千元，是原審認定之「暴利」，不知從何而來。原審判決所據之鑑定
    人江森正，植道守，兩人均為日商ＭＩＺＵＮＯ公司之日籍主管，因日商ＭＩＺ
    ＵＮＯ公司屬本案之告訴人，被告等復經事後閱卷方知渠等與日商ＭＩＺＵＮＯ
    公司之關係，爰依刑事訴訟法第二百條第一項準用同法第十七條第四款之事由，
    併依同法第二百條第二項聲請拒卻上開鑑定人。惟查：
１、按所謂「販賣」，並不以販入之後，復行賣出為必要，只須以營利為目的，購入
    或賣出，有一於此，其犯罪即已完成，均不得視為未遂（最高法院廿五年非字第
    一二三號判例及卅七年六月廿三日院解字第四○七七號解釋參照）。是本件如前
    所述，被告己○○、壬○○二人既係以營利為目的自甲○○處購入上開仿冒之商
    標物品，即屬販賣，尚與購買之人究係何人？以及被告己○○家中置放之球具是
    否雜亂堆放，且是否置放處是否陳列處無涉，合先敘明。
２、又原審八十九年度易字第二○五八號卷第五十八頁傳真單上標日期為八十九年三
    月六日，同卷第七十六頁出貨單日期為八十九年一月三十一日，第七十七頁為八
    十九年一月十三日，第七十八頁為八十八年一月一日，同卷第八十四頁為八十八
    年七月份出貨紀錄，被告於檢察官起訴書所載時間八十八年七、八月以後，確實
    有訂貨及出貨之紀錄，並無礙於被告犯行之成立。雖卷內所附傳真訂單上日期為
    一九九二年十月八日，與原審認定犯罪時間一九九九年不符，尚難僅憑此為有利
    於被告己○○、壬○○二人之認定，附予敘明。
３、辯護意旨雖又謂癸○○所組裝之高爾夫球桿如係仿冒品，則風險較大，不可能只
    收取每支五十元之組裝費。惟販售仿冒品之人，必因貪圖其暴利而為之，如組裝
    費過高，則其成本相對提高，仿冒者即不願意找其組裝而改找別人，二者間屬於
    互惠之狀態；相對的，真品販售者所收之費用未必較低，因其亦屬具有技術性之
    事項，組裝者所付出的是其技術。又檢調單位於癸○○住處固另扣得ＳＰＡＬＤ
    ＩＮＧ、ＢＲＩＤＧＥ  ＳＴＯＮＥ品牌之仿冒高爾夫球具，癸○○既為之被告
    二人之上游仿冒商，則癸○○所仿冒之數量及種類應比之被告二人多，故檢調單
    位於癸○○住處扣得ＳＰＡＬＤＩＮＧ、ＢＲＩＤＧＥ  ＳＴＯＮＥ品牌之仿冒
    高爾夫球具，而未於被告等二人住處搜得上開仿冒品，僅足證明被告未販售仿冒
    ＳＰＡＬＤＩＮＧ、ＢＲＩＤＧＥ  ＳＴＯＮＥ品牌之仿冒高球具，並無從認定
    其未販售仿冒之右揭事實欄所示之其他品牌  之球具仿冒品。
４、辯護意旨固認證人甲○○自行製造、癸○○自行販賣，不需被告己○○以仿冒之
    意思向其訂購。惟查：被告己○○向甲○○訂購、由癸○○組裝，並不影響甲○○之自行製造、癸○○之自行販賣之事實，且甲○○製造之目的即在自行販賣他
    人或為他人製作仿冒品供他人販售，並無礙於被告二人上開犯行之成立。另辯護
    意旨認被告己○○、壬○○等二人向甲○○、癸○○訂購者為正牌球具零件，僅
    屬單純買賣行為，並無侵害他人商標專用權之犯意及行為，惟證人甲○○、癸○○於法務部調查局臺中縣調查站調查中業已坦承為上訴人製造仿冒品及組裝仿冒
    品，並貼有仿冒之商標，此已屬侵害他人商標專用權之行為，雖其後翻異前供，
    惟均屬迴護之詞，不足為採，均經詳述如前，本件被告己○○、壬○○二人所為
    顯非僅屬單純買賣行為，且有侵害他人商標專用權之犯意及行為至明。
５、雖證人甲○○於法務部調查局臺中縣調查站供稱被告己○○向其購買成品、半成
    品一百餘件，癸○○稱代被告組裝仿冒商標球桿成品約三百支。辯護意旨認定數
    量與所扣得如附表所示之物不符，而扣案之傳真訂購單、出貨單上所載金額計算
    ，被告所得利潤不過數千元，並非暴利。依臺灣臺中地方法院檢察署八十九年度
    偵字第五一三六號偵查卷第三十頁正面之傳真單上所載金額雖僅數千元，然依臺
    灣臺中地方法院八十九年度易字第二○五八號卷第五十八頁以下之傳真單及出貨
    單上所記載金額，均在數千元至數萬元不等之價錢，被告己○○謂非暴利，並無
    理由。另甲○○供稱被告己○○確有向其購買成品，癸○○亦供稱代被告組裝仿
    冒商標球桿成品，其購買之來源及組裝之廠商均相當明確，而數量方面被告己○○於本院調查時即供稱：「筆錄寫搜索的部分，說仿冒品八箱是我的，我當時說
    不是我的，是人家寄放的，但是調查員說那些東西是從我那裡拿出來，所以程序
    上要這樣記載，當時寫八箱其中有很都東西不是仿冒的，他叫我拿回去，剩下的
    沒有幾支，剩下的那些都是不良品，都是壞掉的，癸○○部分我說有他三百支，
    但不到三百支，也不是仿冒品。」（詳見本院審理卷第一四七頁），足證本件應
    以證人甲○○於法務部調查局臺中縣調查站供稱被告己○○向其購買成品、半成
    品一百餘件為真，是復不能以癸○○上開證稱「約三百支」，而與甲○○供稱僅
    一百餘件，即認本件被告己○○未向甲○○購買仿冒品且未委託癸○○組裝。
６、辯護意旨一再指稱原審未傳訊魏天佑以察其供述是否與事實相符，顯然調查未臻
    周詳，且未曾調查共同正犯甲○○、癸○○所供是否與事實相符？惟如前述理由
    欄一之２所述，甲○○、癸○○於臺中縣調查站所供，均與甲○○於臺灣臺中地
    方法院檢察署八十九年度偵字第二三八五號案之供述及壬○○親自書寫之傳真影
    本及大榮汽車貨運股份有限公司高雄營業所應收運費明細表所載各項相符，且與
    證人即承辦本件之法務部調查局臺中縣調查站調查員辛○○以及告訴人代理人丙○○亦於本院調查時到庭指證之情節相符是魏天佑、甲○○於法務部調查局臺中
    縣調查站所述，即非不可採信。原審未再傳訊魏天佑及調查甲○○、癸○○二人
    之供述，尚無認有何違誤。
７、綜上所述辯護意旨所指各節，尚均未能為有利於文告己○○及壬○○之認定。
三、被告己○○、壬○○二人意圖欺騙他人以行銷之目的，將近似他人之商標用商品
    上核其二人所為，均係犯商標法第六十二條第一款之侵害他人商標專用權罪。公
    訴人雖未就被告己○○、壬○○二人上開侵害他人商標專用權部分犯行起訴，惟
    此部分之犯行與公訴人已經起訴之商標法第六十三條犯行，有實質上之一罪關係
    ，為起訴效力所及，本院自得一併審理。被告己○○、壬○○二人與成年人癸○○就上開犯行，彼此有犯意之聯絡及行為之分擔，為共同正犯。被告己○○、壬○○二人先後多次使用近似他人之商標圖樣於商品上，足見其多次使用近似他人
    商標圖樣於商品上，時間緊接，犯意概括，所犯構成要件相同，為連續犯，應依
    刑法第五十六條規定，以一罪論，並均加重其刑。又商標法第六十三條所稱明知
    為仿冒商標之商品而販賣者，應指為營利之目的，單純販賣該商品而言，並無將
    商標用於商品上之行為始足當之，是於使用商標及販賣仿冒品之行為均有之情況
    下，低度之販賣行為應為高度之使用商標行為所吸收，不另論罪。公訴人認被告
    己○○、壬○○二人所為係犯同法第六十三條之販賣仿冒商標商品罪，尚有未洽
    ，併此敘明。原審判決認被告己○○、壬○○二人均罪證明確，予以論罪科刑，
    固非無見。惟按：、刑法第四十一條第一項於九十年一月十日經總統修正公布
    為：「犯最重本刑為五年以下有期徒刑以下之刑之罪，而受六個月以下有期徒刑
    或拘役之宣告，因身體、教育、職業、家庭之關係或其他正當事由，執行顯有困
    難者，得以一元以上三元以下折算一日，易科罰金。」，於九十年一月十二日生
    效，依刑法第二條第一項前段之規定，自應適用上開修正後之法律，原審判決就
    被告壬○○諭知易科罰金部分，未及適用修正後之第四十一條第一項前段之規定
    予以諭知易科罰金之折算標準，尚有未洽。、就附表編號二之ＭＩＺＵＮＯ球
    頭，並非被告己○○、壬○○二人向甲○○所購買而委託癸○○組裝，亦無何其
    他積極證據足次證明係被告己○○、壬○○二人所仿冒及供作販賣用（詳如理由
    欄五所述），原審疏未詳查，遽予認定係被告己○○、壬○○二人所仿冒及供作
    販賣用，即有未洽。被告己○○、壬○○二人就原審判決關於其二人仿冒附表編
    號二之ＭＩＺＵＮＯ球頭部分均上訴否認犯行，主張上開附表編號二之ＭＩＺＵ
    ＮＯ球頭係庚○○所寄放，指摘原審判決不當，即有理由。另被告己○○、壬○○二人就原審判決關於二人仿冒附表編號壹、、肆、陸、柒、捌、玖、拾、拾
    壹、拾貳、拾物品部分，否認犯行，指摘原審判決不當，顯無理由。惟原審判
    決既有上開可議之處，自應由本院將原審判決予以撤銷改判，爰審酌被告己○○
    、壬○○二人素行良好，有臺灣臺中地方法院檢察署刑案資料查註紀錄表及臺灣
    高等法院被告全國前案紀錄表各一份在卷可稽、及被告二人犯罪之動機、目的、
    手段、仿冒商品之數量、時間及對被害人所生之損害、對國家形象之影響非淺、
    犯罪後否認犯罪、尚未與被害人達成和解及被告壬○○本件犯行僅係聽命於己○○，非如己○○直接從事本件之犯行之犯罪情節等一切情狀，分別量處己○○有
    期徒刑捌月；壬○○有期徒刑肆月，並就被告壬○○部分依上開修正後刑法第四
    十一條第一項前段之規定，諭知易科罰金之折算標準，以資懲儆。
四、扣案如附表編號一、三、四、六、七、八、九、十、十一、十二、十三所示之物
    品，係被告犯商標法第六十二條第一款之罪所販賣之商品，不問屬於犯人與否，
    均應依商標法第六十四條之規定沒收。至附表編號五、十四、十五、十六係被告
    所有供本件犯罪所用之物，且有沒收必要，應依刑法第三十八條第一項第二款之
    規定，併予宣告沒收。
五、原審法院檢察署檢察官及臺灣臺中地方法院檢察署八十九年度偵字第五一三六號
    案併案公訴及併案意旨另以：被告己○○、壬○○二人明知「ＭＩＺＵＮＯ」名
    牌高爾夫球具之商標圖樣，已日商美津濃股份有限公司向經濟部中央標準局（現
    改制為智慧財產局）申請註冊登記，取得商標專用權，專用於高爾夫球、球桿、
    球座、手套、球具袋、球桿貸、木桿頭、套推桿頭、套球盒等商品，竟自民國（
    下同）八十八年八月間起，未經前述商標專用權人之同意或授權，基於概括之犯
    意聯絡，與成年人癸○○共同基於行銷目的，意圖欺騙他人，以臺中縣龍井鄉○○路一八四巷五之一號住處，作為陳列球高爾夫球具樣品之處所，遇有不特定客
    戶欲購買仿冒上述品牌之高爾夫球時，己○○即依客戶指定之球頭，指示壬○○
    登載於記事簿或桌曆上，壬○○則登載英文簡寫「Ｍ」代表牌高爾夫球頭之英文
    簡寫，及訂購之客戶名稱、品名、數量、單價等，傳真予甲○○，向甲○○訂購
    各式仿冒之高爾夫球具之球頭，嗣經扣得如起訴書附表編號二之球頭二三三個，
    因認被告己○○、壬○○二人亦涉有本部分違反商標法第六十三條之販賣仿冒商
    標罪嫌云云。按犯罪事實應依證據認定之，無證據不得推定其犯罪事實。又不能
    證明被告犯罪者，應諭知無罪之判決，刑事訴訟法第一百五十四條、第三百零一
    條第一項定有明文。又刑事訴訟法上所謂認定犯罪事實之證據，係指足以認定被
    告確有犯罪行為之積極證據而言，該項證據自須適合於被告犯罪事實之認定，始
    得採為斷罪資料（參照最高法院二十九年上字第三一○五號判例），再按事實之
    認定，應憑證據，如未能發現相當證據，或證據不足以證明，自不得以推測或擬
    制之方法，以為裁判基礎（參照最高法院四十年台上字第八六號判例）。
１、公訴人認被告己○○、壬○○二人涉有右揭仿冒販賣「ＭＩＺＵＮＯ」商標球頭
    之犯行，無非以證人甲○○、魏天佑之證述及扣案如附表所示之訂貨單、桌曆等
    物為其主要論據。而原審判決認被告己○○、壬○○二人涉有右揭仿冒販賣「Ｍ
    ＩＺＵＮＯ」商標球頭之犯行，亦以：「被告己○○雖辯稱：扣案之『ＭＩＺＵ
    ＮＯ』半成品，係庚○○於八十七年拿來寄放的，而證人庚○○於偵查及審理中
    亦附和其詞稱：扣案之『ＭＩＺＵＮＯ』球頭是伊拿來寄放的，並非仿冒商品云
    云。惟查，證人庚○○自始並未提出任何證據，以說明其確受『ＭＩＺＵＮＯ』
    公司之授權，且原審將編號二物品上標示外文「ＭＩＺＵＮＯ」之高爾夫球頭，
    送經濟部智慧財產局鑑認結果，已認該外文標示與註冊第一五三九○一號之「Ｍ
    ＩＺＵＮＯ」商標圖樣幾近相同，且經原審於八十九年九月七日分別囑請日籍鑑
    定人植道守鑑定結果，亦認附表編號二標示「ＭＩＺＵＮＯ」商標文字之球頭係
    仿冒「ＭＩＺＵＮＯ」商標之產品，為其論據。
２、惟查：訊據被告己○○、壬○○二人均堅決否認涉有何仿冒上開「ＭＩＺＵＮＯ
    」球頭之犯行，一致辯稱：上開球頭係庚○○所寄放，伊等均無仿冒等語，經查
    ：證人庚○○於偵查中即供證稱：伊係鍵台公司負責人，在七十四年間，曾經Ｍ
    ＩＺＵＮＯ公司授權在臺灣製造該公司品牌之高爾夫球具，伊有將五至六袋，每
    袋約五至六十個球頭之ＭＩＺＵＮＯ牌球頭，交己○○保管，但一直未取回即遭
    查獲等語（詳見臺灣臺中地方法院檢察署八十九年度偵字第五一三六號卷第六十
    四頁），且復於原審調查時證稱：「我大約寄放約三百個球頭，包括美津濃還有
    其他廠牌的球頭，這些都是真品，不是仿冒的，美津濃有授權給我們公司做球具
    」（詳見原審卷第九十四頁），核與被告己○○於原審調查時供稱：「庚○○寄
    放的是第二（指原審判決附表編號二之ＭＩＺＵＮＯ球頭）」等語相符（詳見原
    審卷第一三七頁），而美津濃公司第一審代理人范存輝於本院九十年九月十二日
    調查時亦證稱：「我們以前有跟鍵台合作過，現在合作關係已經結束，他們應該
    有把模具還給美津濃」等語（詳見本院審理卷第二○六頁），足證庚○○上開證
    稱確曾與美津濃公司合作等情相符，是原審判決認證人庚○○自始並未提出任何
    證據，以說明其確受『ＭＩＺＵＮＯ』公司之授權云云，即非可採。又證人即鍵
    台公司經理乙○○亦於本院調查時證稱：「（問：你是建台公司總經理？）七十
    六年到八十七年我是在建台公司任職，以前是廠長，後來才升為經理。（問：你
    們有代理ＭＩＺＵＮＯ公司球頭製作？）是的。（庚○○是建台公司董事長？）
    是的。（問：有寄放球具在被告己○○那裡？）是的，私底下我們公司的瑕疵品
    ，放在被告己○○那裡，當時公司是經營不下去，所以請己○○先生幫忙我們保
    管（照片裡所示的東西有哪些是你們公司的？）（提示並告以要旨）看不出來。
    （問：大概是什麼形狀的球頭？）就是一般的樣子，球頭我可以畫的出來，但是
    品牌我不知道。」（詳見本院審理卷第一二五頁至第一二七頁）、「（問：對證
    物有何意見？）‧‧‧球頭都是我們的不良品」（詳見本院審理卷第二○五頁）
    、「（問：對證物有何意見？）（提示）證物裡面整支球桿部分，不是我的，是
    甲○○的，球頭部分只有我挑出來的二十六個是我的。」（詳見本院審理卷第一
    四八頁、第一四九頁）「（問：對證物有何意見？）大箱的握把、球桿都不是我
    們鍵台的產品，小箱的幾乎都是我們的產品，球頭都是我們的不良品，推桿不是
    。」（詳見本院審理卷第二○五頁）「推桿不是我們的產品。」（詳見本院審理
    卷第二○六頁）、「一般來說合作關係結束他是會把模具拿回去，剩下不良品的
    東西，我們鍵台會回收，拿回去熔掉，不良品外流的幾乎很少，鍵台後來租給巧
    新公司，那些不良品回去就不是在鍵台了，那些東西是由巧新跟美津龍處理，因
    為這些東西庚○○想這些東西還有利用的價值。」（詳見本院審理卷第二○八頁
    ）、「經撥放錄音帶核對本段內容如下：乙○○稱：一般跟美津濃公司在作合作
    關係終止，他們會把模具調回去，然後會把後續製成上所有的東西，會湊出一個
    段落把他交掉，不良品的東西由鍵台整個回收回來，去融解再製造別的，據我所
    知以前在公司的情況，這些不良品外流的情況很少，應該是沒有，而且以我們在
    跟美津濃合作他非常注重我們的盤點，所以我們每個月都會有盤點球頭有多少支
    報廢多少支，哪一個製成幾個，我們都要提出順序跟他們知會，他這些東西，因
    為鍵台財物有問題，在八十六年十二月左右就租給別人，等於公司不存在，那時
    候我就離開公司了那時候公司還在生產這些東西，公司沒結束只有我跟董事長他
    們離開公司，所以有些不良品回來，回寄鍵台，就不是原來鍵台公司是別人的公
    司去了，那些東西就不回去了因為我們準備說等這個時機或這個難關渡過了，我
    們準備再來做這些精密鑄造的東西，我們當初有這個構想，所以才會有東西擺在
    莊先生那裡，之前因為我們公司財物有困難做不下去，所以把公司整個租給巧新
    公司，所以說鍵台整個變成巧新的，那些東西變成巧新跟美津濃在移交，由他們
    跟美津濃接觸，後面怎麼樣我就不曉得。」（詳見本院審理卷第二百零八頁正、
    反面），足證上開扣案編號貳之ＭＩＺＵＮＯ球頭係鍵台公司之不良品無訛。是
    被告己○○、壬○○二人上開所辯，應屬非虛，按上開ＭＩＺＵＮＯ球頭，既為
    庚○○所寄放之不良品，參諸美津濃公司第一審代理人范存輝於本院九十年九月
    十二日調查時證稱：「我們以前有跟鍵台合作過，現在合作關係已經結束，他們
    應該有把模具還給美津濃」等語，自無從認定己○○、壬○○二人明知「ＭＩＺ
    ＵＮＯ」名牌高爾夫球具之商標圖樣，而仍仿冒及販賣上開ＭＩＺＵＮＯ球頭。
    雖日籍鑑定人植道守於原審調查時稱：「有些球頭是仿品，有些球頭還要跟真品
    比對」等語（詳見原審卷第九十三頁），而編號二物品上標示外文「ＭＩＺＵＮ
    Ｏ」之高爾夫球頭，送經濟部智慧財產局鑑認結果，已認該外文標示與註冊第一
    五三九○一號之「ＭＩＺＵＮＯ」商標圖樣幾近相同，惟本件扣案編號肆即為仿
    ＤＵＮＬＯＰ高爾夫球頭，即為仿冒品，業經詳述如前，而以鑑定人植道守係鑑
    定專家，對其他球頭仍需與真品七對始為為鑑定，且鍵台公司曾與美津濃公司合
    作生產ＭＩＺＵＮＯ球頭，其上有ＭＩＺＵＮＯ商標，並無何不符合情理之處。
    況乙○○復證稱本件扣案ＭＩＺＵＮＯ球頭屬瑕疵品，顯無從認定上開ＭＩＺＵ
    ＮＯ球頭係為被告己○○、壬○○二人所仿冒及販賣所用之物。惟本部分被告己○○、壬○○二人被訴本部分犯行，果若成立，則與被告己○○、壬○○二人違
    反商標法第六十二條第一款之侵害他人商標專用權罪，有實質上一罪之關係，爰
    不另為無罪之諭知。
據上論斷，應依刑事訴訟法第三百六十九條第一項前段、第三百六十四條、第二百九
十九條第一項前段，商標法第六十二條第一款、第六十四條，刑法第十一條前段、第
二條第一項、第二十八條、修正後第四十一條第一項前段、第五十六條、第三十八條
第一項第二款，罰金罰鍰提高標準條例第二條，判決如主文。
本案經檢察官丁○○到庭執行職務。
中      華      民      國    九十一     年      三       月   二十一   日
                                   臺灣高等法院臺中分院刑事第三庭
                                         審判長法  官  陳  朱  貴
                                               法  官  劉  連  星
                                               法  官  胡  忠  文
右正本證明與原本無異。
不得上訴。
                                               書記官  許  美  惠
中      華      民      國    九十一     年      三       月   二十二   日
附錄本判決論罪科刑之法條：
商標法第六十二條：
意圖欺騙他人，有左列情事之一者，處三年以下有期徒刑、拘役或科或併科新台幣二
十萬元以下罰金：
一、於同一商品或類似商品，使用相同或近似於他人註冊商標之圖樣者。
                                                                        Ｉ
附 表：
編號                   證物名稱                          數量
壹、         仿冒ＭＩＺＵＮＯ商標球桿半成品              壹支
貳、         仿冒ＭＩＺＵＮＯ商標球頭                    貳佰貳拾個
、         仿冒ＭＩＺＵＮＯ商標球桿成品                壹支
肆、         仿冒ＤＵＮＬＯＰ高爾夫球頭                  壹個
伍、         己○○訂購販售高爾夫球具記錄簿              壹冊
陸、         仿冒Ｓ─ＹＡＲＤ球桿半成品                  壹支
柒、         仿冒Ｓ─ＹＡＲＤ球頭                        貳個
捌、         仿冒Ｓ─ＹＡＲＤ球桿成品                    壹支
玖、         仿冒ＣＡＬＬＡＷＡＹ球桿握把                壹支
拾、         仿冒ＣＡＬＬＡＷＡＹ球桿半成品              壹支
拾壹、       仿冒ＨＯＮＭＡ球桿半成品                    拾肆支
拾貳、       仿冒ＨＯＮＭＡ球桿成品                      壹支
拾、       仿冒ＭＡＲＵＭＡＮ球桿半成品                拾支
拾肆、       訂貨單                                      壹冊
拾伍、       己○○、壬○○販售仿冒高爾夫球具相關資料    壹冊
拾陸、       桌曆                                        貳冊
                                                                        Ｉ
